【裁判字號】    99,裁,1002
【裁判日期】    990513
【裁判案由】    營利事業所得稅
【裁判全文】
最  高  行  政  法  院  裁  定
                                      99年度裁字第1002號
上  訴  人  佳榮營造股份有限公司
代  表  人  甲○○
被 上訴 人  財政部臺灣省南區國稅局
代  表  人  乙○○
上列當事人間營利事業所得稅事件，上訴人對於中華民國97年6
月26日高雄高等行政法院96年度訴字第1090號判決，提起上訴，
本院裁定如下：
    主  文
上訴駁回。
上訴審訴訟費用由上訴人負擔。
    理  由
一、按對於高等行政法院判決之上訴，非以其違背法令為理由，
    不得為之，行政訴訟法第242條定有明文。依同法第243條第
    1項規定，判決不適用法規或適用不當者，為違背法令；而
    判決有同條第2項所列各款情形之一者，為當然違背法令。
    是當事人對於高等行政法院判決上訴，如依行政訴訟法第24
    3條第1項規定，以高等行政法院判決有不適用法規或適用不
    當為理由時，其上訴狀或理由書應有具體之指摘，並揭示該
    法規之條項或其內容；若係成文法以外之法則，應揭示該法
    則之旨趣；倘為司法院解釋或本院之判例，則應揭示該判解
    之字號或其內容。如以行政訴訟法第243條第2項所列各款情
    形為理由時，其上訴狀或理由書，應揭示合於該條項各款之
    事實。上訴狀或理由書如未依此項方法表明，或其所表明者
    與上開法條規定不合時，即難認為已對高等行政法院判決之
    違背法令有具體之指摘，其上訴自難認為合法。
二、本件上訴人對於高等行政法院判決上訴，主張：（一）上訴
    人91年度營利事業所得稅結算申報，關於西濱公路契約及工
    程詳細價目表中所列之營業稅新臺幣（下同）25,913,043元
    【（合約總價596,000,000元－管理費與利潤51,826,087元
    ）÷（1+5%）×5%】，係不含管理費與利潤51,826,087元之
    營業稅，原判決以之為西濱公路工程之營業稅，計算銷售額
    為570,086,957元，致高估銷售額2,467,909元，顯然溢列91
    年度之工程收入。（二）商業會計法、商業會計處理準則及
    財會公報第11號均未就「估計工程總成本」應如何計算以為
    規定，原判決以「各工程合約總價款，減除營業稅及包商利
    潤與管理費後，為估計工程總成本」係基於商業會計處理原
    則，顯有判決適用法規不當之違法。（三）工程合約中之「
    管理費」乃施工所必要之管理支出，其性質屬財會公報第11
    號第10點所指之「間接與合約有關」之費用，依所得稅法第
    45條規定，為成本項下之工程費用，而非營業費用項下之管
    理費用。（四）被上訴人將「管理費」排除於工程之估計總
    成本（分母）之外，卻將「管理費」計入本期累計投入成本
    （分子）之中，以錯誤且不一致之基礎計算，造成高估完工
    比例，致使91及92年度工程收入大幅調增，及93年完工年度
    大幅調減，嚴重扭曲公司之營運實況，有判決適用法規不當
    之違法等語。
三、惟原判決以：（一）1.西濱公路工程部分：依上訴人提示工
    程契約所載工程總價596,000,000元，扣除營業稅25,913,04
    3元及管理費與利潤51,826,087元，估計工程總成本518,260
    ,870元，截至91年度累計工程成本286,089,455元，完工比
    例為55.201824%（286,089,455元÷518,260,870元），截至
    91年度累計工程收入314,698,401元〔（合約總價596,000,0
    00元－營業稅25,913,043元）×55.201824%〕，91年度應認
    列工程收入218,659,802元（91年度累計工程收入314,698,4
    01元－90年度核定累計工程收入96,038,599元），而上訴人
    列報工程收入194,031,928元，被上訴人調增工程收入24,62
    7,874元（218,659,802元－194,031,928元），並無不合。
    2.臺南郵局工程部分：依上訴人提示工程契約所載工程總價
    203,000,000元，扣除營業稅9,666,666元及管理費與利潤13
    ,755,651元，估計工程總成本179,577,683元，91年度投入
    工程成本41,585,412元，完工比例為23.157338%（41,585,
    412元÷179,577,683元），91年度應認列工程收入44,770,
    854元〔（合約總價203,000,000元－營業稅9,666,666元）
    ×23.157338%〕，而上訴人列報工程收入41,916,134元，被
    上訴人調增工程收入2,854,720元，尚無不合。3.嘉義大學
    工程部分：依上訴人提示工程契約所載工程總價233,000,00
    0元，扣除營業稅11,095,239元及管理費與利潤12,313,312
    元，估計工程總成本209,591,449元，91年度投入工程成本
    12,166,420元，完工比例為5.804827%（12,166,420元÷209
    ,591,449元），91年度應認列工程收入12,881,187元〔（合
    約總價233,000,000元－營業稅11,095,239元）×5.804827%
    〕，上訴人申報工程收入12,286,420元，本應調增工程收入
    594,767元（12,881,187元－12,286,420元），被上訴人原
    核定工程收入12,856,126元，調增工程收入569,706元，基
    於行政救濟不能更不利於上訴人之法理，仍應予以維持。（
    二）依所得稅法第24條第1項規定可知，營業成本之核算係
    以收入總額減除費用、損失、稅捐及純益額之餘額。營利事
    業所得稅查核準則第60條規定：「營利事業之費用與損失，
    應視其性質分為營業費用（如銷售、管理費用）與營業成本
    （如製造費用）分別審定並轉正。…」，「管理費用」核屬
    營業費用應無疑義，並與營業成本於商業會計上分屬不同性
    質之科目。另財會公報第11號第11點明訂，銷售及管理費用
    不列入工程成本。本件系爭西濱公路、臺南郵局及嘉義大學
    等3件工程，其工期均在1年以上，上訴人自行採完工比例法
    之工程成本比例法申報，均有申報系爭3件工程之收入、成
    本。是本件依商業會計處理原則，以各工程合約總價款，減
    除營業稅及包商利潤與管理費後，為估計工程總成本，再按
    累計實際投入工程成本占估計工程總成本之比例，計算出完
    工比例核算其工程損益，依法並無不合。（三）上訴人除系
    爭3項工程外，尚有其他工程，而其他工程均按上開被上訴
    人核定方式申報，為上訴人所不爭，則上訴人就全部工程成
    本採完工比例法之工程成本比例法申報，即應全部作相同處
    理，以維租稅公平及符合一致性原則，要非得割裂適用。從
    而，被上訴人依完工比例法之工程成本比例法計算完工比例
    予以調整認列損益，分別調增工程收入24,627,874元、2,85
    4,720元及569,706元，並無不合，以及上訴人之主張何以不
    足採等情，業於理由中明所憑證據及形成心證之理由，上
    訴意旨仍加以爭執，雖以原判決有不適用法規或適用法規不
    當為由，惟核其上訴內容，係就原審取捨證據、認定事實之
    職權行使，指摘其為不當，而非具體表明合於不適用法規、
    適用法規不當、或行政訴訟法第243條第2項所列各款之情形
    ，難認對該判決之如何違背法令已有具體之指摘。依首開規
    定及說明，其上訴為不合法，應予駁回。
四、據上論結，本件上訴為不合法。依行政訴訟法第249條第1項
    前段、第104條、民事訴訟法第95條、第78條，裁定如主文
    。
中    華    民    國    99    年    5     月    13    日
                    最高行政法院第二庭
                        審判長法官  鍾  耀  光
                              法官  林  文  舟
                              法官  王  碧  芳
                              法官  黃  淑  玲
                              法官  鄭  小  康
以  上  正  本  證  明  與  原  本  無  異
中    華    民    國    99    年    5     月    13    日
                              書記官  王  史  民


司法院資訊處製作；財團法人民間司法改革基金會備份。
